【裁判字號】    92,裁,276
【裁判日期】    920227
【裁判案由】    土地徵收
【裁判全文】
最  高  行  政  法  院  裁  定                    九十二年度裁字第二七六號
    再 審原 告  戊○○
                丁○○
    參  加  人  乙○○○
    共      同
    訴訟代理人  丙○○
    再 審被 告  內政部
    代  表  人  甲○○
右當事人間因土地徵收事件，再審原告對於中華民國九十一年一月二十五日本院九十
一年度判字第一七四號判決，提起再審之訴。本院裁定如左：
    主  文
再審之訴駁回。
再審訴訟費用由再審原告負擔。
    理  由
一、按當事人對於終審行政法院之判決有所不服者，除合於法定再審原因得提起再審
    之訴外，不容以其他之方法聲明不服。故當事人不服終審判決而未以提起再審之
    訴為之者，仍應認其為提起再審之訴而予以裁判。次按「再審之訴應於三十日之
    不變期間內提起。前項期間自判決確定時起算。但再審之理由知悉在後者，自知
    悉時起算。」為行政訴訟法第二百七十六條第一項、第二項所明定。
二、本件再審原告及參加人前因土地徵收事件提起行政訴訟及參加訴訟，經本院八十
    八年度判字第三九七二號判決（下稱前判決）駁回再審原告之訴確定。再審原告
    及參加人認前判決有行政訴訟法第二百七十三條第一項第一款規定適用法規顯有
    錯誤之再審事由，提起再審之訴，經本院九十一年度判字第一七四號判決（下稱
    原判決）駁回。再審原告及參加人對於原判決猶表不服，除於九十一年二月十九
    日提出異議抗告狀，主張原判決違法外，之後又於九十一年四月三日提出上訴理
    由狀，認為原判決有行政訴訟法第二百七十三條第一項第第一款、第二款、第十
    一至第十四款之情形，依上述說明，均應認為提起再審之訴。除主張行政訴訟法
    第二百七十三條第一項第第一款之再審事由，另行判決外，其餘主張行政訴訟法
    第二百七十三條第一項第二款、第十一至第十四款之再審事由，均係之後提起之
    獨立事由，為另行提起之再審之訴，計算其再審期間，與其之前依行政訴訟法第
    二百七十三條第一項第第一款提起之再審之訴有所不同。經查再審原告及參加人
    係於九十一年二月六日收受原判決，此有郵務送達證書附於該案卷可稽。再審原
    告及參加人於九十一年二月十九日提出異議抗告狀所附收受送達公文封，亦註記
    收受判決書日期為九十一年二月六日。則提起再審之訴之期間，應自九十一年二
    月七日起算，再審原告及參加人遲至九十一年四月三日始提起行政訴訟法第二百
    七十三條第一項第二款、第十一至第十四款之再審之訴，亦有本院加蓋於訴狀上
    收文戳記所載日期可據，顯已逾越上開法定不變期間。又再審原告及參加人並未
    依行政訴訟法第二百七十七條第一項第四款規定於訴狀內表明關於遵守不變期間
    之證據，此項法定程式之欠缺且不屬由審判長限定期間，命其補正之事由，應逕
    認本件再審之訴因逾期不合法而予駁回。又本件再審之訴既不合法，其實體上之
    理由，自無庸審酌，併予明。
三、依行政訴訟法第二百七十八條第一項、第一百零四條、民事訴訟法第九十五條、
    第七十八條，裁定如主文。
中    華    民    國    九十二      年      二        月    二十七      日
                    最 高 行 政 法 院  第 一 庭
                                審 判 長 法  官      黃  綠  星
                                         法  官      彭  鳳  至
                                         法  官      蔡  進  田
                                         法  官      黃  璽  君
                                         法  官      廖  宏  明
右  正  本  證  明  與  原  本  無  異
                                         法院書記官  邱  彰  德
中    華    民    國    九十二      年      三        月      三        日


司法院資訊處製作；財團法人民間司法改革基金會備份。
